臺灣高等法院刑事判決　　　　　　　　95年度上易字第2317號
上　訴　人
即　被　告　甲○○
上列上訴人，因詐欺案件，不服臺灣臺北地方法院94年度易字第
1364號，中華民國95年9 月28日第一審判決（起訴案號：臺灣臺
北地方法院檢察署94年度偵字第12826號、94年偵緝字第745號、
第765號、第769號、第770 號、第1254號，並經同署移送併辦：
95年偵字第25474號），提起上訴，本院判決如下：
    主  文
原判決撤銷。
甲○○共同連續意圖為自己不法之所有，以詐術使人將本人之物
交付，處有期徒刑壹年肆月。
    事  實
一、甲○○與真實姓名年籍不詳「余家慶」、「張建國」之成年
    男子，共同基於意圖為自己不法所有之概括犯意聯絡，推由
    甲○○出面擔任「星華泰企業有限公司」（設於臺北市○○
    ○路○段412號10樓之4，下稱星華泰公司）負責人，並由余
    家慶擔任該公司採購代表，張建國擔任大陸工廠代表，其等
    明知「星華泰公司」並未營運獲利，亦無如期支付貨款資力
    ，竟自民國（下同）93年2 月26日起至同年6月1日止，對外
    佯稱「星華泰公司」營運穩定正常，有給付貨款能力，且該
    公司在大陸東筦設有「欣泰電子廠」，欲購買電子零件送至
    大陸工廠產製，並利用不知情之「星華泰公司」員工鄭閔徽
    、施沛儀、翁愉茜等人，於附表編號所示時間，在「星華泰
    公司」辦公室內，以電話或傳真方式向附表編號所示之廠商
    詢價，並依甲○○或余家慶之指示，向各該廠商訂購商品，
    初期先訂購小額之商品，如數給付現金或票款而取得廠商之
    信任後，再向各廠商訂購如附表編號所示電子零件，並交付
    如附表編號所示金額之「星華泰公司」遠期支票予各該廠商
    ，表示屆期將會如數支付貨款，甚或尚未交付支票，僅以口
    頭表示會如期付款，致附表編號所示之廠商承辦人員，因此
    陷於錯誤而依約交付貨品。前述「星華泰公司」支票，屆期
    均未兌現，該支票帳戶自93年5月31日開始退票，並於93年6
    月18日遭銀行拒絕往來，各該交易廠商前往「星華泰公司」
    催討貨款，發現「星華泰公司」已人去樓空，大陸之「欣泰
    電子廠」亦表示無此公司，始悉受騙。甲○○等人以此方式
    詐得價值新台幣（下同）413萬2561元（原審誤為382萬2286
    元）電子零件。
二、甲○○基於上開詐欺之概括犯意，於93年5 月18日、21日及
    24日，由星華泰公司人員以電話，連續向設於台北市○○路
    433 巷22號海匯國際快捷有限公司人員，佯稱快遞服務完成
    後如數支付各費用，而委託海匯公司將公司貨品快遞至國內
    各客戶之服務，致海匯公司陷於錯誤提供服務，費用計10萬
    2760元，因星華泰公司拒不依期付款，海匯公司前往催討時
    ，發現人去樓空，始悉被騙。
三、案經旭全精密工業股份有限公司（下稱旭全公司）、巨龍電
    器股份有限公司（下稱巨龍公司）、俐洋企業有限公司（下
    稱俐洋公司）、勁昇光電股份有限公司（下稱勁昇公司）、
    端訊企業有限公司（下稱端訊公司）、禾伸堂企業有限公司
    （下稱禾伸堂公司）、世昕實業有限公司（下稱世昕公司）
    、宏阜實業有限公司（下稱宏阜公司）、發迪實業有限公司
    （下稱發迪公司）、聖杰工業股份有限公司（下稱聖杰公司
    ）分別訴由台北市政府警察局中正第一分局、信義分局報告
    ，及一宏企業有限公司（下稱一宏公司）訴由台南市警察局
    第一分局報告台灣台南地方法院檢察署呈請台灣高等法院檢
    察署核轉台灣台北地方法院檢察署檢察官偵查起訴，以及由
    智宇電子股份有限公司（下稱智宇公司）訴由台灣彰化地方
    法院檢察署檢察官、海匯公司訴由台灣台北地方法院檢察署
    檢察官偵查後先後移送原審、本院併辦。
    理  由
一、按，被告以外之人於審判外之言詞或書面陳述，除法律另有
    規定者外，不得作為證據，刑事訴訟法第159條第1項，定有
    明文。被告以外之人於審判外之陳述，雖不符刑事訴訟法第
    159條之1至之4 之規定，而經當事人於審判程序同意作為證
    據，法院審酌該言詞陳述或書面陳述作成時之情況，認為適
    當者，亦得為證據。當事人、代理人或辯護人於法院調查證
    據時，知有第159條第1項不得為證據之情形，而未於言詞辯
    論終結前聲明異議者，視為有前項之同意，同法第159條之5
    第1項、第2項，亦有明文規定。本件被害人之代表人或告訴
    代理人戊○○、林坤滄、蔡岳霖、羅文基、己○○、沈德財
    、丁○○、蕭正宏、葉昶宏、蔣文中、鍾玉萍、張億君、張
    豔勤、吳上華、郭鎮周、乙○○、黃承祐、林文正，證人施
    沛儀、鄭閔徽及翁愉茜，於警詢及檢察官事務官偵訊時所為
    之陳述，經被告於原審同意作為證據，此有原審之準備程序
    、審理筆錄可憑，檢察官亦聲請傳喚各被害廠商到庭作證，
    除編號八之智宇公司、編號十二之一宏公司未到庭外，均由
    代表人或代理人到庭作證，而被告於原審時並未請求傳喚各
    廠商作證，且於原審、本院時均是認有該等交易未付款情事
    在卷，則被告於本院改稱未同意上開被害人之警訊、偵查之
    陳述，作為證據云云，自難採取，是本院審酌各該陳述於作
    成時之情況，亦認為適當，參以各該被害人於原審之證述，
    故其等於審判外之陳述，自得作為本案之證據。
二、訊據上訴人即被告（下稱被告）甲○○，固坦承於前述時地
    ，擔任「星華泰公司」負責人，並由余家慶擔任採購代表、
    張建國擔任大陸工廠代表，並僱用施沛儀、鄭閔徽及翁愉茜
    擔任採購人員，負責向附表編號所示廠商，訂購如附表編號
    所示之商品，公司開票給廠商並取得貨物後，卻無法兌現而
    跳票之情事，惟否認有詐欺犯行，並先後辯稱：積欠貨款只
    是民事糾紛，並非詐欺，票據法亦已廢止，債權人以刑逼債
    ，尚有未妥。被告於93年3 月份至大陸工廠視察時，工廠營
    運正常，共有八十幾個工人在生產，所以認為生產銷售盈餘
    足以支付訂購之貨款，未料，余家慶趁其赴大陸期間，大量
    訂購電子零件，迨其5 月份回台時，方知此事，半個月後再
    回大陸時，發現工廠已經被搬空，其係做生意被騙。又被告
    住於台中市，本案案件原審應無管轄權云云。惟查：
(一)被告及余家慶，以及其等僱用員工施沛儀、鄭閔徽與翁愉茜
    ，分別有向前述廠商先行訂購小額電子零件，依約以現金或
    票款給付，被告亦曾邀請廠商之業務人員至大陸他人所有之
    工廠參觀，佯稱係被告所有之工廠，以此方式取得廠商信任
    後，再於附表編號所示之時間，在「星華泰公司」利用電話
    或傳真方式，向附表編號所示之被害人訂購如附表編號所示
    之電子零件，並交付如附表編號所示之「星華泰公司」支票
    ，嗣支票到期均未兌現，甚至有部分貨物根本還未交付支票
    ，「星華泰公司」自93年5 月31日開始退票（該日即有10張
    退票），93年6 月18日被銀行列為拒絕往來戶，迨被害廠商
    至「星華泰公司」催繳貨款時，已人去樓空，至大陸工廠欲
    索取貨款時，亦遭表示無該工廠，不准進入乙節，業據附表
    編號所示被害公司承辦人員或代表人戊○○、林坤滄、蔡岳
    霖、羅文基、己○○、沈德財、丁○○、蕭正宏、葉昶宏、
    蔣文中、鍾玉萍、張億君、張豔勤（原審誤為張豔琴）、吳
    上華、郭鎮周、乙○○、黃承祐、林文正、吳陳欽、林宜臻
    等人，分別於警偵訊及原審、本院時指述綦詳（16794號卷9
    、29、30頁，他字第4895號卷1至2頁，他字第5619號卷1至4
    頁，17849號卷49至50、61至62頁，11861號卷8至9頁，1232
    號卷18至19頁，偵緝字第745 號卷27至30頁，5418號卷4、7
    、11至14、18至21、24至27、30至33、74至76、90、 112、
    123至125頁，12826 號卷7至9、20至24頁，他字第1366號卷
    21至22、27至31頁，原審卷103至110、158至166頁），並有
    各次採購訂購單、銷貨單、貨物簽收單據、發票、支票及退
    票理由單，及台灣票據交換所94年2月2日台票總字第094000
    0789號函暨所附退票明細在卷可稽（16794 號卷19至20頁，
    他字第4895號卷第3、8、10至11頁，17849 號卷57至59、68
    至71頁，11861號卷10頁，1232號卷20至21頁，5481號卷9、
    16、36至39、77至89、94至99、105至111、115 至121、126
    至130頁，12826 號卷33至40頁，他字第1366號卷7至14頁）
    ，該被害情事，堪認屬實。
(二)被告雖辯稱附表編號所示之訂購單，係余家慶利用其在大陸
    期間要求員工大量訂購之貨物云云，惟被告自承余家慶係「
    星華泰公司」訂購代表，有授權余家慶可以訂貨，附表編號
    所示的貨，確實是「星華泰公司」訂的。公司財務原則上由
    其負責，其出國就由余家慶負責等語（參見原審卷32頁），
    足見各該訂購單不論係余家慶或被告簽核，均未違反被告之
    本意，被告亦不得推諉卸責。再者，如附表編號十一所示之
    該次交易，其中93年5月11日、5月25日簽訂之兩紙訂購單上
    ，均有被告甲○○簽核印章，至同年4 月24日簽訂之該紙訂
    購單，聯絡人並記載「胡先生」，三筆訂購單款總計為 143
    萬4300元，有訂購單三紙可憑（12826 號卷33至37頁），由
    此可知該筆高額訂單，實係被告本人接洽訂購，且「星華泰
    公司」自93年5月31日即開始退票，被告於93年4 月底及5月
    間，早應知悉該公司並無支付貨款之能力，卻仍訂購上述高
    額貨品，益見被告不僅知悉該公司於93年4月至5月間，有大
    量訂貨之動作，其本身亦實際參與訂貨之犯行。又證人施沛
    儀、鄭閔徽及翁愉茜，分別於警詢及偵訊時證稱：在「星華
    泰公司」公司擔任採購業務，負責採購電子零件，余道弘（
    即余家慶）為採購主管，進貨後由余道弘負責將貨運至大陸
    ，公司主要事務由余道弘處理。鄭閔徽曾見過被告兩次，施
    沛儀見過被告四、五次，翁愉茜見過被告十多次，其等都稱
    被告為胡老闆或胡董，余道弘也稱被告胡董，施沛儀於93年
    5 月30日接獲被告電話，被告表示大陸工廠之貨品遭檢舉仿
    冒，明天不用上班，施沛儀轉知鄭閔徽、翁愉茜後，其等於
    93年5月31日至公司察看，已經人去樓空（17849 號卷8至11
    頁，5481號卷47至50、65至68頁，偵緝字第745 號卷62至63
    頁）等語明確，可見被告確有至「星華泰」瞭解運作情形，
    並實際擔任該公司董事長之事實，故其對於公司訂貨數額、
    有無實際生產營運、財務狀況如何等情，均甚為瞭解。況且
    ，被告於93年5 月31日出現大量退票之前一日，預先以電話
    通知施沛儀等人翌日無庸上班，益見被告早知公司無法支應
    貨款，即將跳票，屆時債權人會上門索債，乃惡意關門不予
    理會，故其確有詐欺他人犯意，彰彰明甚，洵堪認定，被告
    空口辯稱僅係民事糾紛云云，不足採信。
(三)被告另辯稱其出資三百多萬元，之後生意失敗，是被余家慶
    及張建國所騙云云。惟查：
  1.被告於檢察官偵訊陳稱：我以25萬元代價買下「星華泰公司
    」，余家慶沒有出資；經檢察官請其提供出資證明及該公司
    帳冊明細，被告卻表示無法提供（偵緝字第247 號卷26、40
    頁），是被告究竟有無出資成立「星華泰公司」，已有疑問
    。再經檢察官詢問其大陸工廠生產規格、產品工程圖、配件
    訂單、公司支出之資金明細、何時接到訂單、接到何訂單、
    金額多少、何以認為公司有能力支付貨款等問題，被告均無
    法回答，亦無法提出相關資料（他字第1366號卷22、29至31
    頁），顯見被告表示大陸有工廠負責產製，有能力支付貨款
    云云，亦屬虛構。再參酌被告自承：學歷為高職汽車修護科
    ，沒有設計或生產過切換式電源供應器（偵緝字第247 號卷
    24頁）。在開「星華泰公司」之前，沒有接觸過電源供應器
    行業，是因為余家慶說對這個行業很熟，就決定作，大陸工
    廠則交給張建國處理等語（原審卷172 頁），衡情被告應對
    余家慶及張建國有相當之熟識信賴程度，才會成立該家公司
    ，惟被告實際上對於余家慶、張建國之真實姓名年籍、家庭
    狀況、實際住所均不瞭解，卻任由余家慶、張建國大量訂購
    材料，此舉亦顯與常情不符。
  2.況被告雖稱93年3 月份至大陸工廠視察時，工廠營運正常，
    所以認為生產銷售之盈餘足以支付訂購之貨款云云，惟被告
    於同年5 月底時，係向員工施沛儀表示大陸工廠遭檢舉仿冒
    ，所以無法營運；其在檢察官偵訊時又稱：我在大陸的工廠
    因執照發不下來，致公司不能出貨（他字第1366號卷21頁）
    ，其說詞前後反覆，已啟人疑竇，難以輕信。再依俐洋公司
    承辦人己○○於原審時具結證稱：有到大陸看他們工廠，二
    月份時是星華泰電子制品廠，到三月份改成欣泰電子制品廠
    ，在四月份工廠就不讓我們進去，說沒有這家工廠，五、六
    月份時同行就告知這家公司有問題等情（原審卷105至106頁
    ），益見被告上開所辯，均屬不實，不足採信，是本案應係
    被告與余家慶等人，一開始成立公司時即無意出資，僅係以
    空殼公司名義向他人訂貨，而所謂之大陸工廠，實際上亦非
    被告持有掌控之工廠，迨廠商誤認被告確實擁有工廠可資生
    產，而將貨物送至「星華泰公司」或大陸工廠後，其等即將
    貨物轉賣獲利，之後乃惡意關閉「星華泰公司」，廠商之後
    亦發現大陸工廠根本非被告所有，不得其門而入，故被告自
    始並無給付貨款之意，極為明灼，被告上開連續詐欺犯行，
    洵堪認定。
  3.至被告辯稱其住於台中市，原審應無管轄權乙節，但依本案
    訂貨之星華泰公司採購人員鄭閔徽、施沛儀、翁愉茜，均係
    在公司所在地工作，而該星華泰公司係設台北市信義區○○
    ○路○段412號等情以觀，本案原審台北地方法院，自有管轄
    權，至為明確，被告上開所辯，核非有據，礙難採取。
三、上開快遞服務費用末支付事實，業據被告甲○○於本院供承
    不諱，核與告訴代理人劉旺生於偵查中指訴情節相符，並有
    帳單一份在卷可憑，雖被告於本院辯稱該事務非其處理云云
    ，但查，被告既係星華泰公司負責人，依上所述，被告確有
    參與公司業務經營，被告於偵查中亦坦認其係公司之實際負
    責人等情在卷，則該公司因業務而委由海匯公司快遞之費用
    ，自係業務上支出，極為明確，是被告上開所辯，核係卸責
    之詞，不足採信。綜上所述，被告上開所辯，均不足採信，
    從而，本件事證明確，被告上開連續犯行，洵堪認定，自應
    依法論科。
四、茲按，被告行為後，刑法於94年2月2日修正公布，並於95年
    7 月1日施行。依修正後刑法第2條第1 項規定：「行為後法
    律有變更者，適用行為時之法律。但行為後之法律有利於行
    為人者，適用最有利於行為人之法律。」，此條規定係規範
    行為後法律變更所生新舊法律比較適用之準據，是刑法第2
    條本身雖經修正，尚無比較新舊法之問題，應一律適用裁判
    時之現行刑法第2 條，以決定適用之刑罰法律。又被告行為
    時，刑法第339條第1項詐欺取財罪之法定刑為「五年以下有
    期徒刑、拘役或科或併科一千元以下罰金。」，依斯時罰金
    罰鍰提高標準條例第1 條前段規定，「依法律應處罰金、罰
    鍰者，就其原定數額得提高為二倍至十倍」。故該罪罰金刑
    部分經提高後為一萬元以下，經折算為新臺幣後，最高可罰
    新臺幣三萬元，最低則為新臺幣三元（銀元一元）。被告行
    為後公布施行之刑法施行法第1條之1規定：「中華民國九十
    四年一月七日刑法修正施行後，刑法分則編所定罰金之貨幣
    單位為新臺幣。九十四年一月七日刑法修正時，刑法分則編
    未修正之條文定有罰金者，自九十四年一月七日刑法修正施
    行後，就其所定數額提高為三十倍。但七十二年六月二十六
    日至九十四年一月七日新增或修正之條文，就其所定數額提
    高為三倍」；且刑法第33條第5 款亦修正為：「主刑之種類
    ：罰金，新臺幣一千元以上，以百元計算之」。刑法第 339
    條第1項規定，係72年6月26日前所訂定，故依新法規定，罰
    金部分應提高為30倍，即最高可罰新台幣三萬元，最低應罰
    新台幣一千元，經比較新舊法結果，應以被告行為時之舊法
    對其較為有利。被告行為時刑法第28條規定：「二人以上共
    同實施犯罪之行為者，皆為正犯」，被告行為後，上開法條
    業經修正為：「二人以上共同實行犯罪之行為者，皆為正犯
    」。揆諸本條之修正理由，係為釐清陰謀共同正犯及預備共
    同正犯是否為本條所指之共同正犯。被告與「余家慶」、「
    張建國」等人，分別實施成立「星華泰公司」、對外採購貨
    物、表示該公司在大陸擁有生產之工廠等詐欺取財行為，而
    從事構成要件行為之分擔，不論依新舊法規定，均屬該條所
    指之共同正犯，故適用修正前之刑法第28條規定，並無不利
    於被告之情形。被告行為時之刑法第56條規定：「連續數行
    為而犯同一之罪名者，以一罪論。但得加重其刑至二分之一
    。」；至被告行為後上開法條則已刪除。該項刪除雖非犯罪
    構成要件之變更，但已影響行為人刑罰之法律效果，自屬法
    律有所變更，而有比較新舊法之必要。被告先後數次詐欺取
    財之行為，若依舊法規定，僅以一罪論；若依新法，則須分
    論併罰。經比較新舊法之結果，應以被告行為時之舊法較有
    利於被告。綜合上述各條文修正前後之比較，應以被告行為
    時之刑法，較有利於被告，自應依修正後刑法第2條第1項前
    段規定，適用修正前刑法之相關規定予以論處。
五、核被告詐騙貨品所為，係犯刑法第339條第1項詐欺取財罪。
    被告與自稱「余家慶」及「張建國」成年男子，就上開詐欺
    犯行，有犯意聯絡及行為分擔，均為共同正犯。被告利用不
    知情之「星華泰公司」員工施沛儀、鄭閔徽及翁愉茜，分別
    向被害廠商訂購貨物、簽收貨物及交付票款，使被告得以遂
    行詐欺犯行，自屬間接正犯。核被告詐欺快遞費用之所為，
    係犯刑法第339條第2項詐欺得利罪。被告詐欺快遞服務費用
    、詐欺附表編號八智宇公司貨品部分，均與起訴部分有連續
    犯之裁判上一罪關係，並經檢察官先後移送原審、本院併辦
    ，本院自應一併審理。被告先後多次詐欺取財及詐欺快遞費
    用之犯行，係在緊接之時間內，以相同方法，觸犯構成要件
    相同之罪名，顯係基於概括犯意反覆為之，為連續犯，應依
    修正前刑法第56條規定，以一罪論，並依法加重其刑。原審
    經審理之結果，認被告罪證明確，予以論科，固非無見，但
    原審未及就詐欺快遞費用併辦犯行，一併審理，自有違誤，
    被告提起上訴，否認上開詐欺犯行，核為無理由，惟原判決
    既有上開可議，即屬無可維持，應由本院撤銷改判。爰審酌
    被告未提出資金即率爾成立空殼公司，施用詐數取得被害人
    信任後，於三個月餘之時間內大量向廠商訂貨，之後即惡性
    倒閉，造成被害人總計3、4百萬元之損失，其犯罪手段惡性
    重大，對於被害人及該產業秩序造成之危害亦鉅，被告犯罪
    後一再飾詞狡辯，未見悔意，並再三辯稱本案應係民事糾紛
    ，其無力償還一詞敷衍，毫無任何賠償誠意，犯後態度不佳
    等一切情狀，量處如主文第二項所示之刑，以示懲儆。
據上論斷，應依刑事訴訟法第369條第1項前段、第364條、第299
條第1項前段，刑法第339條第1項、第2條第1 項，修正前刑法第
28條、第56條，修正前罰金罰鍰提高標準條例第1 條前段，判決
如主文。
本案經檢察官許仲瑩到庭執行職務
中　　華　　民　　國　　96　　年　　1 　　月　　31　　日
　　　　　　　　　刑事第六庭    審判長法　官  林堭儀
　　　　　　　　　　　　　　　　　　  法　官  莊謙崇
　　　　　　　　　　　　　　　　　　  法　官  蔡聰明
以上正本證明與原本無異。
不得上訴。
                                      書記官  陳建邦
中　　華　　民　　國　　96　　年　　2 　　月　　1 　　日
附表：
┌──┬──────┬───────────┬────┐
│編號│受訂貨廠商　│ 訂貨時間、方式及金額 │退票內容│
├──┼──────┼───────────┼────┤
│一　│旭全公司    │星華泰先後訂貨三次，貨│支票號碼│
│　　│代表人丙○○│品為音響耳機插座等連接│ 0000000│
│　　│設台北縣永和│器，第一次93年4月2日，│面額1827│
│　　│市○○路○ 段│金額83000 元，第二次93│00元，發│
│　　│38號1樓　　 │年4月17日，91000元，第│票日期為│
│　　│　　　　　　│三次93年5月11日，金額9│93年7 月│
│　　│　　　　　　│萬元，加上稅額總計為27│10日　　│
│　　│　　　　　　│3300元，公司員工鄭閔徽│　　　　│
│    │            │以傳真方式訂貨。      │        │
├──┼──────┼───────────┼────┤
│二  │巨龍公司    │星華泰於93年5 月12日訂│未開票　│
│　　│代表人羅煥田│貨，於93年5 月28日送交│　　　　│
│　　│設台北縣板橋│貨品，公司採購人員鄭閔│　　　　│
│　　│市○○路○ 段│徽打電話至巨龍公司訂貨│　　　　│
│　　│161巷5號　　│貨品含稅價值162000元，│        │
│　　│　　　　　　│貨品為端子台電子材料，│　　　　│
│　　│　　　　　　│星華泰公司尚未支付貨款│　　　　│
├──┼──────┼───────────┼────┤
│三  │俐洋公司    │93年2 月25日星華泰採購│支票號碼│
│　　│代表人己○○│人員施沛儀以電話訂購電│ 0000000│
│　　│設台北縣蘆洲│子零件一批電晶體、IC等│面額1470│
│　　│市○○路 269│，貨品價值147000元，採│00元，發│
│　　│巷18弄1號4樓│購人員施沛儀傳真訂購單│票日期93│
│　　│　　　　　　│予俐洋公司，俐洋公司於│年7 月10│
│　　│　　　　　　│93年4月2日交貨，俐洋公│日      │
│　　│　　　　　　│司收到星華泰簽發支票一│        │
│    │            │紙，面額147000元，發票│        │
│　　│　　　　　　│日為93年7 月10，到期日│        │
│　　│　　　　　　│提示，因存款不足，俐洋│        │
│　　│　　　　　　│公司向星華泰公司詢問，│        │
│    │            │無人接聽電話，再前往該│        │
│　　│　　　　　　│公司拜訪時，已人去樓空│        │
├──┼──────┼───────────┼────┤
│四  │勁昇公司    │星華泰員工施沛儀於93年│支票號碼│
│　　│代表人李雋凱│3 月23日訂購遙控接收頭│ 0000000│
│　　│設台北縣蘆洲│，勁昇公司分別於93年 4│面額39900
│　　│市○○街 267│月2日及5月3 日出貨，由│元，發票│
│　　│巷10號1樓　 │星華泰開立支票，面額為│日為93年│
│　　│　　　　　　│3萬9900 元，星華泰收貨│7 月10日│
│　　│　　　　　　│後人去樓空，簽發上開支│        │
│　　│            │票遭退，連同未收款部分│　　　　│
│　　│　　　　　　│勁昇公司損失7 萬9800元│　　　　│
├──┼──────┼───────────┼────┤
│五  │端訊公司    │星華泰採購人員鄭閔徽以│支票號碼│
│　　│代表人丁○○│電話訂購電腦連接器，93│ 0000000│
│　　│設台北市南京│年4月5日、93年5月7日及│面額97860
│　　│東路1 段16號│93年5 月11日三筆訂購貨│元，發票│
│　　│6樓3室　    │品委託貨運送至星華泰，│日為93年│
│　　│　　　　　　│金額為172935元，星華泰│7 月10日│
│　　│　　　　　　│開立面額97860 元支票交│　　　　│
│　　│　　　　　　│付，該支票提示未獲付款│　　　　│
├──┼──────┼───────────┼────┤
│六  │禾伸堂公司（│訊得公司與星華泰交易三│支票號碼│
│　　│與訊得企業有│筆，禾伸堂公司與星華泰│ 0000000│
│　　│限公司於93年│交易一筆，星華泰於92年│面額84000
│　　│7月1日合併）│11月20日、93年4 月19日│元，發票│
│　　│設台北市內湖│、93年5月5日向訊得訂購│日為93年│
│　　│區○○街 103│17萬9382元之電子零件，│6 月10日│
│　　│號3樓之1    │於93年5 月10日向禾伸堂│　　　　│
│　　│　　　　　  │訂購88200 元之電子零件│　　　　│
│　　│　　　　　　│，星華泰採購人員施沛儀│　　　　│
│　　│　　　　　　│以電話聯繫，蕭正弘至星│　　　　│
│　　│　　　　　　│華泰與施沛儀洽談，委託│        │
│    │　　　　　　│快遞將電子零件送至星華│        │
│　　│　　　　　　│泰員工翁愉茜簽收，開立│        │
│　　│            │支票給付貨款，星華泰除│        │
│　　│　　　　　　│92年11月20日訂購7182元│　　　　│
│　　│　　　　　　│貨款有付清外，開立支票│        │
│    │　　　　　　│面額84000 元一紙，作為│        │
│　　│　　　　　　│給付93年4 月19日訂貨貨│　　　　│
│　　│            │款，該支票屆期未兌現，│　　　　│
│　　│　　　　　　│其餘93年5月5日、5月10日         │
│    │　　　　　　│訂購貨品，未開立支票及│　　　　│
│　　│　　　　　　│付款，星華泰向禾伸堂所│　　　　│
│　　│            │訂購電子零件均未付款，│        │
│    │　　　　　　│，尚積欠260400元。    │        │
├──┼──────┼───────────┼────┤
│七  │世昕公司    │星華泰於93年3 月15日、│支票號碼│
│　　│代表人陳國安│4 月12日共向世昕公司訂│0000000 │
│　　│設台北縣淡水│購267750元電解電容器，│0000000 │
│　　│鎮埤島43之3 │由星華泰採購人員施沛儀│面額1071│
│　　│號　　　　　│接洽，世昕公司派貨車將│00元、16│
│　　│　　　　　　│貨品送至星華泰，星華泰│0650元，│
│　　│　　　　　　│員工蓋簽收章，星華泰公│發票日93│
│　　│　　　　　　│司開立支票給付貨款，共│年5 月31│
│　　│　　　　　　│開立面額267750元支票二│日、6 月│
│　　│　　　　　　│紙，屆期未獲付款，尚積│16日    │
│　　│　　　　　　│欠267750元貨款。　　　│　      │
├──┼──────┼───────────┼────┤
│八  │智宇公司    │星華泰於93年4月1日、93│支票號碼│
│    │代表人黃寶蓮│年4月14日、4月23日分別│ 0000000│
│    │設彰化縣和美│向智宇訂購總計467965元│面額2456│
│    │鎮○○路○ 段│之電解電容器，與星華泰│80元，發│
│    │480號       │採購人員鄭閔徽接洽，於│票日93年│
│    │            │93年4月8日、5 月15日各│7 月10日│
│    │            │交付價值72010、395955 │        │
│    │            │元貨品至大陸之欣泰電子│        │
│    │            │制品廠後，星華泰員工開│        │
│    │            │立面額245680元支票用以│        │
│    │            │支付部分貨款，惟支票未│        │
│    │            │獲付款，智宇公司人員至│        │
│    │            │星華泰察看，發現已人去│        │
│    │            │樓空。                │        │
├──┼──────┼───────────┼────┤
│九  │宏阜公司    │星華泰於93年4月19日、5│支票號碼│
│　　│代表人鍾玉萍│月3日、5月14日、6月1日│0000000 │
│　　│設台北縣永和│向宏阜公司訂購38萬6211│0000000 │
│　　│市○○路78號│元電子零件，星華泰員工│面額同為│
│　　│7樓　　　　 │施沛儀以電話聯繫訂購，│69300 元│
│　　│　　　　　　│宏阜公司委託快遞直接將│發票日93│
│　　│　　　　　　│貨品送至星華泰，該公司│年7 月14│
│　　│　　　　　　│員工翁愉茜簽收，星華泰│日　　　│
│　　│　　　　　　│開立支票給付貨款，共開│　　　　│
│　　│　　　　　　│立二張面額同為69300 元│　　　　│
│　　│　　　　　　│支票郵寄給宏阜公司，屆│　　　　│
│　　│　　　　　　│期提示未獲付款，尚積欠│        │
│　　│　　　　　　│386211元          　　│　　　　│
├──┼──────┼───────────┼────┤
│十  │發迪公司    │星華泰於93年2月26日、3│支票號碼│
│　　│代表人張豔勤│月4日、4 月19日、4月23│ 0000000│
│　　│設台北市康寧│3日、5月6日、5月26日，│ 0000000│
│　　│路3 段548號5│分六次共訂購359100元之│面額21萬│
│　　│樓　　　　　│電子零件，由星華泰採購│、55125元
│　　│　　　　　　│人員施沛儀接洽，發迪公│，發票日│
│　　│　　　　　　│司委託貨運直接將貨品送│93年 5月│
│　　│　　　　　　│至星華泰，共開立四紙支│31日    │
│　　│　　　　　　│票給付貨款，93年5月6日│　　　　│
│　　│　　　　　　│之訂購45150 元未給付，│　　　　│
│　　│　　　　　　│第一筆37800元及第二筆11　　　　 │
│　　│　　　　　　│025元支票有兌現，第三筆　　　　 │
│　　│　　　　　　│105000元、第四筆105000│　　　　│
│　　│　　　　　　│元共開立一紙支票（已跳│　　　　│
│　　│　　　　　　│票），第六筆55125元（已         │
│    │            │跳票），星華泰尚積欠貨│        │
│　　│  　　　　　│款310275元            │　　　　│
├──┼──────┼───────────┼────┤
│十一│聖杰公司    │93年4 月間，星華泰負責│未開票　│
│　  │代表人張元科│人甲○○（另於大陸設立│　　　　│
│　　│設台北市忠孝│欣泰電子制品廠）向聖杰│　　　　│
│　　│東路6段225巷│購買USB 產品三批，價金│        │
│　　│1弄7號1樓　 │0000000 元，甲○○指定│        │
│　　│　　　　　　│將貨品運至欣泰電子制品│　　　　│
│　　│　　　　　　│廠，聖杰公司依約運送至│　　　　│
│　　│　　　　　　│欣泰公司並簽收無訛，聖│　　　　│
│　　│　　　　　　│杰欲向甲○○請領貨款時│　　　　│
│　　│　　　　　　│，該公司已人去樓空。　│        │
├──┼──────┼───────────┼────┤
│十二│一宏公司    │93年4 月2日至5月11日，│支票號碼│
│　　│代表人張惠生│陸續出貨給星華泰按鍵端│ 0000000│
│　　│設台南市崇德│子等物，價金共170625元│面額77175
│　　│17街42之1 號│，陸續退票，尚93450 元│元，發票│
│　　│2樓　　　　 │貨款未付，前往該公司，│日93年 7│
│　　│　　　　　　│已人去樓空，始悉受騙。│月12日　│
├──┴──────┴───────────┴────┤
│總計0000000元，原審誤為0000000元，應係漏核記發迪公司│
└──────────────────────────┘
附錄：本案論罪科刑法條全文
刑法第339條：
意圖為自己或第三人不法之所有，以詐術使人將本人或第三人之
物交付者，處5年以下有期徒刑、拘役或科或併科1千元以下罰金
。
以前項方法得財產上不法之利益或使第三人得之者，亦同。
前二項之未遂犯罰之。
